# 转让子公司股权出售价款大于净资产怎么做才可以不做投资收益

提问人：zylrjq 时间：2017-11-16 13:14:08
请教陈版：A公司 2016 年同一控制下企业合并B公司支付对价和净资产差 5000 万元冲减资本公积， 2017 年A公司处置B公司100%股权（对方为个人股东），处置对价高于净资产 1 亿元，怎么做才不确认处置收益，而是增加资本公积，谢谢

回答人：chenyiwei
如果该处置价款是公允的，则按准则规定，处置价款与被处置标的公司净资产之间的差额在合并报表层面确认投资收益。但税务上仍可按当初 2016 年取得股权时支付的对价款作为投资成本在税前扣除。

提问人：跨度防护 时间：2017-11-16 21:57:15
个别报表层面也要确认投资收益吧

回答人：chenyiwei
是。

提问人：zylrjq 时间：2017-11-17 10:19:02
陈版还有别的办法不确认投资收益吗？处置价款和账面净资产差额增加资本公积

回答人：chenyiwei
技术上很难有办法，除非证明处置价款显著高于标的的公允价值。